ACORDAO-COMPLETO-2512269

ACÓRDÃO DE RELAÇÃO

ACÓRDÃO DE RELAÇÃO 2550/2021 ATA 42/2021 - PLENÁRIO

Acórdão 2550/2021-TCU-Plenário
VISTOS e relacionados estes autos que versam, originariamente, acerca de denúncia a respeito de possíveis irregularidades ocorridas na Delegacia da Receita Federal do Brasil em São Luís/MA (DRF/SLS) na gestão do Delegado Roosevelt Aranha Saboia, relativas à transferência do acervo de processos de créditos previdenciários, ao transporte e controle de frequência de servidores, aos processos administrativos de cobrança, pedidos de restituição e atendimento dos contribuintes, e ao acesso indevido a informações protegidas por sigilo fiscal; 
Considerando que, por meio do Acórdão 1632/2020-TCU-Plenário, relator Ministro Raimundo Carreiro, o Colegiado conheceu da denúncia, considerou-a parcialmente procedente e determinou à Delegacia da Receita Federal do Brasil em São Luís/MA que: "9.2.1 cancele o abono irregular das faltas dos servidores a seguir relacionados, nas respectivas datas, em atendimento do art. 44, inciso I, da Lei 8.112/1990, que estabelece a perda da remuneração do dia em que o servidor faltar ao serviço: José Agnaldo Santos Raiol (CPF 198.***.303- 15) : nos dias 13 a 28/6 e 2 a 4/7/2018 ( . . .) ";
Considerando o requerimento autuado como mera petição (peça 46) , de autoria de José Agnaldo Santos Raiol, em que solicita esclarecimento acerca do cumprimento da determinação de compensação de horas no abono que foi concedido de forma irregular;
Considerando que, através do Acórdão 1563/2021-TCU-Plenário, relator Ministro Raimundo Carreiro, o Colegiado encaminhou o feito à Secretaria de Controle Externo da Previdência, do Trabalho e da Assistência Social para instrução do pedido de esclarecimento feito pelo Sr. José Agnaldo Santos Raiol; e
Considerando que, em cumprimento ao Acórdão 1563/2021-TCU-Plenário, a unidade técnica instruiu a petição de peça 46 conforme pareceres uniformes insertos às peças 57 a 59, concluindo que: 
i) a decisão transitada em julgado do Ministro Og Fernandes, do Superior Tribunal de Justiça, relativa à Petição 12.111/DF (2017/0280901-8) , em consonância com a tese fixada em repercussão geral pelo Supremo Tribunal Federal no RE 693.456/RJ e com o Parecer 004/2016/CGU/AGU, impôs a compensação pelos dias e horas não trabalhados durante o movimento grevista ocorrido nos dias 25/10/2017 e 1º/11/2017 a 11/6/2018, segundo critérios de conveniência e oportunidade da Administração, ou, alternativamente, os correspondentes descontos remuneratórios; e
ii) o período compreendido entre os dias 13 a 28/6 e 2 a 4/7/2018 não admite compensação, por não estar inserido na aludida decisão judicial, motivo pelo qual o item 9.2.1 do Acórdão 1632/2020-TCU-Plenário determinou à Delegacia da Receita Federal do Brasil em São Luís/MA o cancelamento do abono referente àquele período, o que implica a perda da remuneração dos dias respectivos em atendimento do art. 44, inciso I, da Lei 8.112/1990;
ACORDAM os Ministros do Tribunal de Contas da União, com fundamento no art. 143 do Regimento Interno/TCU, em dar ciência ao Sr. José Agnaldo Santos Raiol da instrução à peça 57, por meio da qual a Secretaria de Controle Externo da Previdência, do Trabalho e da Assistência Social elucida as dúvidas suscitadas em torno do item 9.2.1 do Acórdão 1632/2020-TCU-Plenário, relator Ministro Raimundo Carreiro.
1. Processo TC-Processo 011.702/2018-4 (DENÚNCIA) 
	1.1. Interessado: Identidade Reservada (XXX.999.999-XX) .
	1.2. Órgão/Entidade: Instituto Nacional do Seguro Social; Secretaria Especial da Receita Federal do Brasil.
	1.3. Relator: Ministro Raimundo Carreiro.
	1.4. Representante do Ministério Público: Procurador Júlio Marcelo de Oliveira.
	1.5. Unidade Técnica: Secretaria de Controle Externo da Gestão Tributária e Supervisão de Contas (SecexTrib) .
	1.6. Representação legal: não há.
	1.7. Determinações/Recomendações/Orientações: não há.

Identidade Reservada (XXX.999.999-XX).

RAIMUNDO CARREIRO

não há.

Procurador Júlio Marcelo de Oliveira.

DENÚNCIA (DEN)

Secretaria de Controle Externo da Gestão Tributária e Supervisão de Contas (SecexTrib).